【裁判字號】    99,聲再,99
【裁判日期】    990326
【裁判案由】    詐欺
【裁判全文】
臺灣高等法院刑事裁定                  99年度聲再字第99號
再審聲請人
即受判決人  甲○○
上列聲請人因詐欺案件，對於本院98年度上易字第2640號，中華
民國99年2月12日第二審確定判決（臺灣臺北地方法院98年度易
字第323號，起訴案號：臺灣臺北地方法院檢察署97年度偵字第
11699號），聲請再審，本院裁定如下：
    主  文
再審之聲請駁回。
    理  由
一、聲請意旨略稱：
（一）聲請人經鈞院98年度上易字第2640號判處罪刑確定，該確
      定判決係認聲請人以詐術使人將本人之物交付，但告訴人
      自始因要賺利息，才將錢借給聲請人，並且告訴人自民國
      （下同）90年3月至90年8月止，所匯給聲請人之金錢，聲
      請人在這當中也有陸續歸還，並在94年9月16日雙方協議
      償還的金額及日期，並由聲請人開立借據。
（二）99年1月經高院法官同意與告訴人協議調解，聲請人四處
      借貸，先償還告訴人50萬元，餘款按月攤還，99年2月9日
      經台北地方法院民事調解庭調解成功，聲請人之四處借貸
      就是希望有更多的時間工作，好償還借貸的50萬元及履行
      對告訴人之承諾。
（三）高院判決書所提聲請人經台北地方法院判刑確定（97年度
      訴字第2414號），認聲請人不知悔改無法給予減刑，但聲
      請人是因被任職的公司所欺騙，被當房地產人頭及為公司
      擔任多筆銀行貸款保人，又因職務的關係，被檢察官視為
      共犯，但聲請人有對任職的公司提告，聲請人因此案件背
      負龐大債務，生活陷入困境，並遭銀行催討及因當房地產
      人頭需付多筆稅金，而遭扣薪，聲請人絕非如原判決書所
      說不知悔改故態復萌。
二、按刑事訴訟法第421條規定，不得上訴於第三審法院之案件
    ，其經第二審法院確定之有罪判決，就足生影響於判決之重
    要證據漏未審酌，得聲請再審。而所謂「足生影響於判決之
    重要證據漏未審酌」者，係指該證據業經法院予以調查或經
    聲請調查而未予調查，致於該確定判決中漏未加以審認，而
    該證據如經審酌，則足生影響於該判決之結果，應為被告有
    利之判決而言。如當事人所提出之證據，縱加以審酌，仍不
    足以生影響於該判決結果者，或法院已加以調查，而本於論
    理法則、經驗法則，而為證據之取捨，不採為被告有利之認
    定者，即非漏未審酌，自不得據為再審之理由。又所謂重要
    證據，必須該證據已足認定受判決人應受無罪、或免訴、或
    輕於原審所認定之罪名方可，如不足以推翻原審所認定罪刑
    之證據，即非足生影響於原判決之重要證據。次按「刑事訴
    訟法第421條所規定因重要證據漏未審酌而聲請再審者，指
    該證據於案情有重要關係且未經審酌者而言，如證據業經法
    院本其自由心證予以取捨及判斷，僅係對此持相異評價，即
    不能以此為由聲請再審」，最高法院89年度台抗字第30號裁
    定亦著有明文。
三、經查：
（一）再審聲請人即被告甲○○主張其於本院98年度上易字第
      2640號判決之告訴人匯款期間，有陸續歸還告訴人款項，
      且於94年9月16日與告訴人簽立協議書及借據，並提出上
      開日期之協議書及借據為憑，認原審漏未審酌云云，惟查
      ，本件原確定判決理由欄第一項第（三）小項已敘及：「
      被告甲○○自本案偵查起一再否認曾告知廖坤樹伊有從
      事外匯走單投資乙事，並辯稱：告訴人自始即知借款並非
      用以投資外匯走單，並無陷於錯誤之情事，且被告甲○○
      已匯款570萬8,080元予告訴人，對照告訴人先前所匯如附
      表所示金額，及雙方於94年9月16日之協議書金額，顯見
      告訴人確實賺取200萬至300萬之利潤云云；惟被告甲○○
      於告訴人90年8月13日最後1次匯款前，陸續匯款至告訴人
      之妻林麗珠帳戶之目的，係為誘使告訴人相信確實有外匯
      走單情事，且於匯款後，均旋即要求告訴人再匯回更大筆
      金額，此業據證人即告訴人證述綦詳，已如上述，經比對
      被告甲○○及告訴人之匯款時間，發覺被告甲○○於90
      年5月22日匯款5萬7,630元至告訴人妻林麗珠之帳戶，告
      訴人旋即於同日匯款40萬元、60萬元二筆，合計100萬元
      至朱宗賜帳戶予被告甲○○；被告甲○○於90年5月29日
      匯款30萬元至告訴人之妻上開帳戶，告訴人又旋於翌日同
      額匯款至朱宗賜帳戶予被告甲○○等情，核與告訴人所述
      之情形相符，堪信告訴人所述屬實，是被告甲○○於90年
      8月13日前之匯款，目的係引誘告訴人投入更多金錢，顯
      為其施用詐術之手段；至其於90年8月14日後雖仍陸續匯
      款至告訴人之妻帳戶，然此部分係為歸還其另積欠告訴人
      關於操作期貨指數之借款，此亦據證人即告訴人廖坤樹結
      證明確，且經比對告訴人於90年6月11日庭呈之傳真文件
      上，確有「指部分有80（4個）」之記載（原審卷第220頁
      ），堪信屬實，是被告甲○○此部分之匯款，核與本案無
      關。....」，已就再審聲請人所辯有匯款予告訴人及94年
      9月16日簽立協議書之辯詞予以審酌，仍認再審聲請人主
      觀上有基於意圖為自己不法所有之犯意，構成詐欺取財犯
      行，自無再審聲請人所稱原判決就上開證據漏未審酌之情
      事。
（二）再審聲請人復主張其於99年2月9日與原確定判決之告訴人
      經台北地方法院民事調解庭調解成功，且其另案經台北地
      方法院判刑確定（97年度訴字第2414號），是因被任職的
      公司所欺騙，非如原判決書所說不知悔改故態復萌云云，
      及提出台灣台北地方法院調解書一份為憑。惟按，刑之量
      定，本屬法院依職權酌予裁量之事項，本件原確定判決於
      量刑審酌時敘明：「被告甲○○雖於本審理時稱已與告訴
      人進行調解，並返還50萬，惟查被告甲○○於本案犯後又
      涉犯違反商業會計法及詐欺案件，經臺北地院判處有期徒
      刑4月（減為2月）、有期徒刑8月（減為4月），應執行刑
      為有期徒刑5月，得易科罰金在案，有臺北地院97年度訴
      字第2414號刑事判決及被告前案記錄表可稽，足見其不知
      悔改，故態復萌，是被告甲○○上訴請求輕判為無理由，
      檢察官上訴指摘原判決輕判為不當，亦無理由，....」，
      已就再審聲請人與告訴人成立調解一情予以審酌，且再審
      聲請人於原確定判決犯後，確又涉犯違反商業會計法及詐
      欺案件，經臺北地院判處有期徒刑4月（減為2月）、有期
      徒刑8月（減為4月），應執行刑為有期徒刑5月，得易科
      罰金在案，亦有本院被告前案紀錄表可憑，原審作為量刑
      審酌，並無不合，至再審聲請人單方面稱該案係因被任職
      的公司所欺騙云云，均不足以動搖原確定判決。
四、綜上所述，原確定判決並無漏未審酌上開證據，且被告其餘
    所述，並非一經再審程序重新審酌，即足認定再審聲請人應
    受無罪、免訴、或輕於原審所認定之罪名，自與刑事訴訟法
    第421條所謂「足生影響於原判決之重要證據」之要件未合
    。聲請人所述難認為有再審之理由，其聲請再審，為無理由
    ，應予駁回。
據上論結，應依刑事訴訟法第434條第1項，裁定如主文。
中    華    民    國    99    年    3     月    26    日
                  刑事第六庭審判長法  官  林明俊
                                  法  官  何信慶
                                  法  官  吳淑惠
以上正本證明與原本無異。
不得抗告。
                                  書記官  陳雅加
中    華    民    國    99    年    3     月    31    日

司法院資訊處製作；財團法人民間司法改革基金會備份。
